【裁判字號】    99,台上,4163
【裁判日期】    990701
【裁判案由】    違反槍砲彈藥刀械管制條例
【裁判全文】
最高法院刑事判決            九十九年度台上字第四一六三號
上  訴  人  甲○○
上列上訴人因違反槍砲彈藥刀械管制條例案件，不服台灣高等法
院中華民國九十九年四月十五日第二審判決（九十八年度上訴字
第五０二二號，起訴案號：台灣板橋地方法院檢察署九十七年度
偵字第三一三一六號），提起上訴，本院判決如下：
    主  文
上訴駁回。
    理  由
按刑事訴訟法第三百七十七條規定，上訴於第三審法院，非以判
決違背法令為理由，不得為之。是提起第三審上訴，應以原判決
違背法令為理由，係屬法定要件。如果上訴理由書狀並未依據卷
內訴訟資料，具體指摘原判決不適用何種法則或如何適用不當，
或所指摘原判決違法情事，顯與法律規定得為第三審上訴理由之
違法情形，不相適合時，均應認其上訴為違背法律上之程式，予
以駁回。本件原判決撤銷第一審科刑判決，改判依想像競合犯之
例，從一重論處上訴人甲○○未經許可，持有可發射子彈具有殺
傷力之改造槍枝罪刑，已敘明認定犯罪事實之依據及憑以認定之
理由。對於上訴人所辯：伊所拾獲之扣案槍枝不具殺傷力，伊以
為係玩具槍云云，原判決認無可採，亦依卷附內政部警政署刑事
警察局槍彈鑑定書、法務部調查局鑑定通知書、第一審當庭勘驗
結果，詳加指駁及說明得心證之理由。從形式上觀察，原判決並
無違背法令情事。上訴人上訴意旨徒謂扣案改造手槍欠缺功能，
上訴人不知具殺傷力，原判決上開論斷係臆測而違背經驗論理法
則云云，顯非依據卷證資料執為指摘之合法第三審上訴理由。至
緩刑之宣告，除應具備一定之條件外，並須有可認為以暫不執行
為適當之情形，始得為之，屬法院得依職權裁量之事項，不得以
原審未諭知緩刑，指為違背法令。上訴意旨另以上訴人罹患腦血
栓合併腦梗塞等疾病，不宜執行刑罰，指摘原判決未宣告緩刑，
有理由矛盾之違法云云，核係對原審刑罰裁量權之適法行使，任
意指摘，依上開說明，亦與法律規定得為第三審上訴理由之違法
情形，不相適合。又裁判上一罪案件之重罪部分得提起第三審上
訴，其輕罪部分雖不得上訴，依審判不可分原則，第三審法院亦
應併予審判，但以重罪部分之上訴合法為前提，如該上訴為不合
法，第三審法院既應從程序上予以駁回，而無從為實體上判決，
對於輕罪部分自無從適用審判不可分原則，併為實體上審判。本
件得提起第三審上訴之違反槍砲彈藥刀械管制條例部分，依上所
述，上訴人之上訴違背法律上之程式，應從程序上駁回，對於屬
刑事訴訟法第三百七十六條第一款所列、不得上訴第三審之侵占
離本人持有物罪部分，即無從適用裁判上一罪之審判不可分原則
而得上訴之餘地。上訴人就侵占部分一併上訴，亦不合法，應予
駁回。
據上論結，應依刑事訴訟法第三百九十五條前段，判決如主文。
中    華    民    國  九十九  年    七    月    一    日
                      最高法院刑事第十庭
                          審判長法官  花  滿  堂
                                法官  黃  正  興
                                法官  陳  東  誥
                                法官  林  錦  芳
                                法官  洪  昌  宏
本件正本證明與原本無異
                                      書  記  官
中    華    民    國  九十九  年    七    月    二    日
                                                      V

司法院資訊處製作；財團法人民間司法改革基金會備份。
